【裁判字號】    98,上易,763
【裁判日期】    980508
【裁判案由】    竊盜
【裁判全文】
臺灣高等法院臺中分院刑事判決         98年度上易字第763號
上  訴  人
即  被  告  丙○○
                    （現另案於臺灣臺中看守所羈押中）
上列上訴人因竊盜案件，不服臺灣臺中地方法院97年度易字第
746號中華民國98年3月13日第一審判決（起訴案號：臺灣臺中地
方法院檢察署96年度偵字第22690號），提起上訴，本院判決如
下：
    主  文
上訴駁回。
    理  由
一、依刑事訴訟法第350條、第361條、第362條、第367條規定，
    不服地方法院之第一審判決而上訴者，須提出上訴書狀，並
    應敘述具體理由，為上訴必備之程式；其所提出之書狀未敘
    述上訴理由，或僅曾以言詞陳述上訴理由者，均應於上訴期
    間屆滿後二十日內補提理由書於第一審法院。第一審法院經
    形式審查，認逾期未補提上訴理由者，應定期間先命補正；
    逾期未補正者，為上訴不合法律上之程式，應以裁定駁回。
    倘已提出上訴理由，但所提非屬具體理由者，則由第二審法
    院以上訴不合法律上之程式，判決駁回。而所謂具體理由，
    必係依據卷內既有訴訟資料或提出新事證，指摘或表明第一
    審判決有何採證認事、用法或量刑等足以影響判決本旨之不
    當或違法，而構成應予撤銷之具體事由，始克當之（例如：
    依憑證據法則具體指出所採證據何以不具證據能力，或依憑
    卷證資料，明確指出所為證據證明力之判斷如何違背經驗、
    論理法則）；倘僅泛言原判決認定事實錯誤、違背法令、量
    刑失之過重或輕縱，而未依上揭意旨指出具體事由，或形式
    上雖已指出具體事由，然該事由縱使屬實，亦不足以認為原
    判決有何不當或違法者（例如：對不具有調查必要性之證據
    ，法院未依聲請調查亦未說明理由，或援用證據不當，但除
    去該證據仍應為同一事實之認定），皆難謂係具體理由，俾
    與第二審上訴制度旨在請求第二審法院撤銷、變更第一審不
    當或違法之判決，以實現個案救濟之立法目的相契合，並節
    制濫行上訴（最高法院97年度臺上字第892號判決意旨可資
    參照）。又理由是否具體，則屬第二審法院審查之範圍，不
    在命補正之列，亦即上訴書狀已記載理由，並有具體之敘述
    時，其上訴既屬合法，第二審法院固應就其理由之是否可取
    ，為實體之審理及判斷；如認其上訴書狀雖記載理由，但並
    未具體敘述時，則無須再命補正，可逕認其上訴不合法，以
    判決駁回之（此有最高法院97年度臺上字第1281號判決意旨
    可參）。
二、本案上訴人即被告丙○○（下稱被告）不服原審判決提起上
    訴，其上訴狀所載理由，係以：被告於警詢、偵查及原審審
    理時均未承認有與另一被告丁○○共同竊取堆土機之行為，
    也毫無證據證明被告有竊取堆土機之行為，被告並不是從案
    發地點將堆土機開上拖板車，而是另一被告丁○○將堆土機
    開來找被告，代為找尋買主，可證明被告並不在案發地點，
    更與竊盜無關；被告實係為微薄之介紹費，才會找朋友乙○
    ○、林春霖、黃遠志等3人估價，假設被告有竊盜行為，理
    應找不認識的人估價買賣，發生事實才不會被指認，且買賣
    同意書也是由丁○○與楊志偉共同簽署，討論價錢時是被告
    與丁○○共同討論，原審判決理由前後矛盾云云。
三、經查，證人即原審同案被告丁○○於原審審理時具結證稱：
    本案之堆土機是其跟被告一起竊取的，被告先將堆土機發動
    開上拖車後載到烏溪河畔，其則負責把風，拖到烏溪河畔後
    ，由被告跟黃遠志談價格，其則在旁邊聽，之後其再簽買賣
    契約等語（見原審卷第183至184頁），可證被告與原審同案
    被告丁○○間確有竊盜之共同犯意聯絡，此外，並有證人林
    春霖、黃遠志、乙○○、楊家政、甲○○、楊志偉等人於警
    詢、檢察官偵查中之證言，復有卷附之臺中縣警察局烏日分
    局烏日派出所受理刑事案件報案三聯單、進口報單、挖土機
    買賣契約書、責負保管領據、贓物認領保管單、被告丁○○
    身份證正反面影本各1份、堆土機照片4張、監視錄影翻拍照
    片6張可資佐證等情，業經原審於判決書中敘述其調查證據
    及認定犯罪事實之理由。原審並敘明依證人黃遠志之證言（
    見偵查卷第13至14頁），可認被告對於出賣價格均係由其決
    定，且於證人黃遠志殺價時，亦未見被告與原審同案被告丁
    ○○先行討論，足見被告所辯其僅係仲介一事，核屬事後卸
    責之詞，並無足採，已就被告否認犯行之供詞及其所辯各語
    認非可採，予以論述指駁，從形式上觀察，原審判決尚無不
    當或違法之情形存在。又證人乙○○、林春霖、黃遠志為購
    買本案堆土機之買方，被告為銷贓之方便，而找其認識之友
    人購買本案堆土機，亦不違經驗法則，再參酌被告自白其事
    後有分贓之事，被告確有共同竊盜之行為，洵堪認定。上訴
    意旨經核係置原判決所為論斷於不顧，仍持已為原判決指駁
    說明之陳詞再事爭辯，及對於原審法院取捨證據與自由判斷
    證據證明力之職權行使，徒以自己之說詞，泛指其為違法，
    難認符合首揭之上訴具體理由。
四、綜上所述，本院依形式上觀察認原審判決認事用法並無違法
    或不當之處，被告上訴理由並未依據卷內既有訴訟資料或提
    出新事證，指摘或表明第一審判決有何採證認事、用法或量
    刑等足以影響判決本旨之不當或違法，而構成應予撤銷之具
    體事由，自非屬得上訴第二審之具體理由。依上揭法律規定
    及判決意旨，被告提起之第二審上訴不合法律上程式，爰不
    經言詞辯論，判決駁回上訴。
據上論斷，應依刑事訴訟法第367條前段、第372條，判決如主文
。
中    華    民    國    98    年    5     月    8     日
            刑事第五庭  審判長法  官  趙  春  碧
                              法  官  何  秀  燕
                              法  官  楊  真  明
以上正本證明與原本無異。
不得上訴。
                              書記官  李  淑  芬
中    華    民    國    98    年    5     月    8     日


司法院資訊處製作；財團法人民間司法改革基金會備份。
